# 求助陈版个问题

提问人：xxcg11 时间：2011-02-19 21:54:09
我公司 2008 年购入商品房两套，其中一套用来办公，另一套用做员工宿舍，由于开发商的一些原因，未能办理房产证和开具发票，我公司暂把所付款项挂在其他应付款上，没记入固定资产帐。 请问： 一、未收到发票和办理房产证，能否记入固定资产帐户，如不能，挂其他应付款是否合适？ 二、我公司 2010 年 1 月开始使用该商品房，问我公司应缴纳的房产税能否等到办完房产证，收到正式发票时才缴纳？ 三、购入的房屋用做员工宿舍是否需要缴纳房产税？

回答人：chenyiwei
1 、如果本企业目前已经实际使用该房产，且不存在权属争议的，会计上可确认为本企业的固定资产并计提折旧，但这部分折旧可能不能在所得税前列支。附注中应当充分披露该资产尚未取得权证的事实，以及目前的办理进展情况。 2 、根据《国家税务总局关于房产税、城镇土地使用税有关政策规定的通知》（国税发[2003]89号）第二条规定：购置新建商品房，自房屋交付使用之次月起计征房产税和城镇土地使用税；购置存量房，自办理房屋权属转移、变更登记手续，房地产权属登记机关签发房屋权属证书之次月起计征房产税和城镇土地使用税。 3 、对用作职工宿舍的商品房应无免税规定。

回答人：chenyiwei
回复 藤椅 xxcg11 的帖子可以这样理解。与我上面的答复应当说基本上是一致的。